Images des répertoires du notaire Edme Armet pour l'étude VII
Archives nationales de France
Images des répertoires du notaire Edme Armet pour l'étude VII
1er juillet 1777 - 3 février 1789
MC/RE/VII/10 - MC/RE/VII/11, MC/RE/VII/16/B
Etude VII; Armet, Edme
3 registres
Archives nationales de France
Minutes et répertoires: la loi 2008-696 du 15 juillet 2008 relative aux archives a fixé à 75 ans à compter de la date de l'acte, ou à 25 ans à compter de la date du décès de l'intéressé si ce délai est plus bref, le délai de communication des minutes et répertoires des notaires; ce délai est porté à 100 ans à compter de la date de l'acte si le document se rapporte à un mineur (code du Patrimoine, articles L213-2, 4e d et 5e).
Autres documents de l'étude (dossiers de clients, comptabilité...): s'agissant d'archives privées, ces documents sont communicables selon les modalités fixées par le déposant ou le donateur.
Certains documents ne sont pas accessibles sous leur forme originale en raison de leur mauvais état de conservation.
Registres entrés aux Archives nationales en 1949.
Images des répertoires de l’étude VII
Archives de l'étude VII
répertoire d'officier public ministériel
- Répertoire chronologique pour la période du 1er juillet 1777 au 30 juin 1787, 1er juillet 1777 - 30 juin 1787; MC/RE/VII/10; Ce répertoire contient 255 feuillets et fait partie d'un registre de 281 feuillets de papier manuscrits, hauteur 34 x largeur 24 cm, foliotés par le notaire. Le registre est en assez mauvais état. La reliure nécessite une restauration. La page 68 est détachée; les pages 89-90, 197-198, 243 et 254 sont déreliées; un raccord de feuille à la page 193; la page 239 est lacunaire.
  Registre folioté en 2003 (foliotation non visible à l'écran)
  Le registre contient aussi le répertoire du notaire Nicolas Armet pour la période du 19 septembre 1774 au 30 juin 1777.
  Le répertoire contient les informations suivantes: 1. nature de l'acte; 2. nom, prénom, des parties ;3. date du jour.
  répertoire
  - Liste chronologique des actes pour la période du 1er juillet au 31 décembre 1777, 1er juillet - 31 décembre 1777; 27 v°-40 r°; 14 feuillets
  - Liste chronologique des actes pour la période du 1er janvier au 31 décembre 1778, 1er janvier - 31 décembre 1778; 40 v°-64 v°; 25 feuillets
  - Liste chronologique des actes pour la période du 2 janvier au 31 décembre 1779, 2 janvier - 31 décembre 1779; 65 r°-85 v°; 21 feuillets
  - Liste chronologique des actes pour la période du 1er janvier au 31 décembre 1780, 1er janvier - 31 décembre 1780; 86 r°-97 v°; 12 feuillets
  - Liste chronologique des actes pour la période du 1er janvier au 31 décembre 1781, 1er janvier - 31 décembre 1781; 97 v°-109 r°; 13 feuillets
  - Liste chronologique des actes pour la période du 3 janvier au 31 décembre 1782, 3 janvier - 31 décembre 1782; 109 r°-119 v°; 11 feuillets
  - Liste chronologique des actes pour la période du 4 janvier au 31 décembre 1783, 4 janvier - 31 décembre 1783; 119 v°-152 r°; 34 feuillets
  - Liste chronologique des actes pour la période du 2 janvier au 31 décembre 1784, 2 janvier - 31 décembre 1784; 152 v°-191 r°; 40 feuillets
  - Liste chronologique des actes pour la période du 2 janvier au 31 décembre 1785, 2 janvier - 31 décembre 1785; 191 v°-225 v°; 35 feuillets
  - Liste chronologique des actes pour la période du 2 janvier au 30 décembre 1786, 2 janvier - 30 décembre 1786; 226 r°-262 v°; 37 feuillets
  - Liste chronologique des actes pour la période du 2 janvier au 30 juin 1787, 2 janvier - 30 juin 1787; 263 r°-280 v°; 18 feuillets
- Répertoire chronologique pour la période du 1er juillet 1787 au 3 février 1789, 1er juillet 1787 - 3 février 1789; MC/RE/VII/11; Ce répertoire contient 33 feuillets et fait partie d'un registre de 88 feuillets de papier manuscrits, hauteur 36 x largeur 24 cm, foliotés par le notaire. Le registre est en bon état, sauf la page 69, un peu détachée.
  Le registre contient aussi le répertoire du notaire Antoine Pezet de Corval pour la période du 3 février 1789 au 31 janvier 1791.
  Le répertoire contient les informations suivantes: 1. nature de l'acte; 2. date du jour. 3. nom, prénom, des parties; 4. mention de l'acte.
  - Liste chronologique des actes pour la période du 1er juillet au 31 décembre 1787, 1er juillet - 31 décembre 1787; 1 r°-13 r°; 13 feuillets
  - Liste chronologique des actes pour la période du 1er janvier au 31 décembre 1788, 1er janvier - 31 décembre 1788; 13 r°-32 r°; 20 feuillets
  - Liste chronologique des actes pour la période du 5 janvier au 3 février 1789, 5 janvier - 3 février 1789; 32 r°-33 v°; 2 feuillets
- Journal des délivrances d'actes de clients du 18 octobre 1785 au 31 janvier 1789, 18 octobre 1785 - 31 janvier 1789; MC/RE/VII/16/B; Ce répertoire comporte 185 feuillets et fait partie d'un registre de 288 feuillets de papier manuscrits, hauteur 35,5 x largeur 23,5 cm, folioté par le notaire. Le registre est en bon état; les feuillets 58-59 sont détachés et déchirés; le feuillet 125 est retourné.
  Ce journal enregistre le travail quotidien du notaire (avec des mentions de coût et de paiement des actes jusqu'en 1786 seulement): rédaction des minutes, des grosses, des secondes expéditions, des extraits d'actes, des brevets, avec des précisions sur la nature du support, quand il s'agit de parchemin. La date de la rédaction de l'expédition ou de l'extrait de l'acte est distinguée de la date de l'acte proprement dit.
  Ce journal correspond partiellement aux répertoires 10 et 11.
  Le répertoire contient les informations suivantes: le nom des parties, date, nature de l'acte.
  - Liste des délivrances d'actes pour la période du 18 octobre au 30 décembre 1785, 18 octobre - 30 décembre 1785; 1 r°-16 v°; 16 feuillets
  - Liste des délivrances d'actes pour la période du 2 janvier au 30 décembre 1786, 2 janvier - 30 décembre 1786; 17 r°-69 v°; 53 feuillets
    - du 2 janvier au 26 mai 1786, 2 janvier - 26 mai 1786; 17 r°-45 r°; 28 feuillets
    - du 17 juin au 30 décembre 1786, 17 juin - 30 décembre 1786; 45 r°-69 v°; 25 feuillets
  - Liste des délivrances d'actes pour la période du 26 janvier au 31 décembre 1787, 26 janvier - 31 décembre 1787; 69 v°-130 r°; 62 feuillets
    - du 26 janvier au 30 juin 1787, 26 janvier - 30 juin 1787; 69 v°-94 r°; 26 feuillets
    - du 1er juillet au 31 décembre 1787, 1er juillet - 31 décembre 1787; 94 v°-130 r°; 37 feuillets
  - Liste des délivrances d'actes pour la période du 1er janvier au 31 décembre 1788, 1er janvier - 31 décembre 1788; 130 v°-180 r°; 51 feuillets
    - du 1er janvier au 30 juin 1788, 1er janvier - 30 juin 1788; 130 v°-156 v°; 27 feuillets
    - du 1er juillet au 31 décembre 1788, 1er juillet - 31 décembre 1788; 157 r°-180 r°; 24 feuillets
  - Liste des délivrances d'actes pour la période du 5 janvier au 31 janvier 1789, 5 janvier - 31 janvier 1789; 181 r°-185 r°; 5 feuillets